臺灣桃園地方法院刑事判決　　　　　 100年度審訴字第1695號
公　訴　人　臺灣桃園地方法院檢察署檢察官
被　　　告　孟廣福
上列被告因違反毒品危害防制條例等案件，經檢察官提起公訴（
100 年度偵字第5397、10547 、13647 號、100 年度毒偵字第21
99、2204號），被告於準備程序進行中，就被訴事實為有罪之陳
述，經本院告知簡式審判程序意旨，並聽取當事人之意見後，本
院合議庭裁定依簡式審判程序審理，判決如下：
    主  文
孟廣福犯如附表所示之罪，各處如附表主文欄所示之主刑及從刑
；應執行有期徒刑肆年捌月，扣案之第一級毒品海洛因壹包含袋
（驗餘淨重壹點零貳公克）、第二級毒品甲基安非他命壹包含袋
（驗餘淨重零點柒玖公克）均沒收銷燬之，一字起子壹把、玻
璃球吸食器組、削尖吸管壹支均沒收。
    事實及理由
一、犯罪事實：
    孟廣福前於民國91年間因施用毒品案件，經本院以92年度毒
    聲字第359 號裁定送觀察、勒戒後，認有繼續施用毒品傾向
    ，再經本院以92年度毒聲字第2547號裁定令入戒治處所施以
    強制戒治，於93年3 月5 日停止戒治所餘戒治期間併付保護
    管束出所，迄93年8 月21日保護管束期滿未經撤銷，視為強
    制戒治期滿執行完畢，並經臺灣桃園地方法院檢察署檢察官
    以93年度戒毒偵字第266 號為不起訴處分確定；(1)於94年間
    復因竊盜案件，經臺灣士林地方法院（以下簡稱士林地院）
    以94年度易字第1072號判決判處有期徒刑1 年確定；(2)於95
    年間又因竊盜案件，經本院以95年度易字第1186號判決判處
    有期徒刑2 年，上訴後，經臺灣高等法院（下稱臺灣高院）
    以95年度上易字第2509號判決駁回上訴而確定，嗣經士林地
    院以96年度聲減字第1621號裁定減為有期徒刑6 月，並與上
    開(1)罪合併定應執行有期徒刑2 年5 月確定，於97年4 月30
    日縮刑期滿執行完畢；(3)於前揭強制戒治期滿執行完畢後5
    年內之97年間再因施用毒品等案件，經本院以97年度審訴字
    第3445號判決分別判處有期徒刑7 月、3 月，定應執行有期
    徒刑8 月確定；(4)於97年間另因竊盜等案件，經本院以98年
    度易字第94號判決各判處有期徒刑8 月、8 月，定應執行有
    期徒刑1 年2 月，上訴後，經臺灣高院以98年度上易字第83
    4 號判決撤銷原判決，改判處有期徒刑7 月、7 月，定應執
    行有期徒刑1 年1 月確定；上開(3)、(4)等罪嗣經臺灣高等法
    院以98年度聲字第2851號裁定合併定應執行有期徒刑1 年7
    月確定，於99年4 月16日縮刑期滿執行完畢（以上於本案均
    成累犯）。詎其猶不知悛悔，意圖或共同意圖為自己不法之
    所有，分別基於竊盜及施用第一、二級毒品等各別之犯意，
    先後於附表所示之時間、地點，以附表所示之犯罪方式，竊
    取如附表所示被害人之物品及施用毒品等犯行。嗣於100 年
    5 月1 日10時許，孟廣福在其位於桃園縣平鎮市○○街43號
    之居所旁為警逮捕而查獲如附表所載之犯行，並扣得其所有
    供本件附表編號4 至6 竊盜犯行所用之一字起子1 把及其所
    有供己於本件附表編號7 施用毒品犯行所用之第一級毒品海
    洛因1 包（驗前淨重1.04公克，因鑑驗使用費失0.02公克，
    驗餘淨重1.02公克，含與毒品無法析離之包裝袋1 個）、第
    二級毒品甲基安非他命1 包（驗前淨重0.38 9公克，因鑑驗
    使用費失0.01公克，驗餘淨重0.379 公克，含與毒品無法析
    離之包裝袋1 個）、其所有而供其施用第二級毒品犯行所用
    之玻璃球吸食器3 組、其所有而供其施用第一、二級毒品犯
    行所用之削尖吸管1 支。
二、證據名稱：
  (一)被告孟廣福於警詢、檢察官詢問及本院審理時之自白。
  (二)證人彭定榆於警詢、檢察官詢問時之證述；被害人徐美琪、
    彭國樑、陳碧雲及葉永成於警詢時之指述。
  (三)臺灣桃園地方法院檢察署100 年3 月21日勘驗筆錄暨照片6
    幀、臺灣桃園地方法院檢察署100 年3 月28日公務電話紀錄
    單、桃園縣政府警察局中壢分局檢體監管紀錄表、台灣檢驗
    科技股份有限公司濫用藥物檢驗報告、桃園縣政府警察局平
    鎮分局被採尿人尿液暨毒品真實姓名與編號對照表、正修科
    技大學超微量研究科技中心尿液檢驗報告各1 份、監視器翻
    拍照片10幀、現場照片12幀、贓證物照片14幀及贓物認領保
    管單3 份。
  (四)搜索同意書、桃園縣政府警察局平鎮分局搜索扣押筆錄、扣
    押物品目錄表、法務部調查局濫用藥物實驗室100 年6 月3
    日調科壹字第10023012210 號鑑定書、正修科技大學超微量
    研究科技中心檢驗報告及扣案之第一級毒品海洛因1 包（驗
    前淨重1.04公克，因鑑驗使用費失0.02公克，驗餘淨重1.02
    公克，含與毒品無法析離之包裝袋1 個）、第二級毒品甲基
    安非他命1 包（驗前淨重0.389 公克，因鑑驗使用費失0.01
    公克，驗餘淨重0.379 公克，含與毒品無法析離之包裝袋1
    個）、一字起子1 把、玻璃球吸食器3 組、削尖吸管1 支。
  (五)臺灣高等法院被告前案紀錄表1 份。
三、查被告於附表編號1 所載犯行犯罪後，刑法第321 條第1 項
    業於100 年1 月26日修正公布，於100 年1 月28日生效施行
    。按行為後法律有變更者，適用行為時之法律，但行為後之
    法律有利於行為人者，適用最有利於行為人之法律，刑法第
    2 條第1 項定有明文。修正前之刑法第321 條第1 項原規定
    ：「犯竊盜罪而有左列情形之一者，處六月以上、五年以下
    有期徒刑：一、於夜間侵入住宅或有人居住之建築物、船艦
    或隱匿其內而犯之者。二、毀越門扇、牆垣或其他安全設備
    而犯之者。三、攜帶兇器而犯之者。四、結夥三人以上而犯
    之者。五、乘火災、水災或其他災害之際而犯之者。六、在
    車站或埠頭而犯之者。」；而修正後刑法第321 條第1 項則
    規定：「犯竊盜罪而有下列情形之一者，處六月以上、五年
    以下有期徒刑，得併科新臺幣十萬元以下罰金：一、侵入住
    宅或有人居住之建築物、船艦或隱匿其內而犯之者。二、毀
    越門扇、牆垣或其他安全設備而犯之者。三、攜帶兇器而犯
    之者。四、結夥三人以上而犯之者。五、乘火災、水災或其
    他災害之際而犯之者。六、在車站、埠頭、航空站或其他供
    水、陸、空公眾運輸之舟、車、航空機內而犯之者。」比較
    修正前後關於刑法第321 條第1 項之規定，修正後之刑法第
    321 條第1 項於第1 款刪除「於夜間」之文字；於第6 款增
    加「航空站或其他供水、陸、空公眾運輸之舟、車、航空機
    內」之文字，擴大加重竊盜罪之適用範圍，使部分修正前原
    應適用普通竊盜罪論罪科刑之情形，於修正後改論以加重竊
    盜罪論罪科刑，並增加得併科罰金新臺幣10萬元之規定，解
    釋上應以修正前之規定對被告較有利，自仍依刑法第2 條第
    1 項前段規定，適用行為時之法律即修正前刑法第321 條第
    1 項規定論處。
四、按毀壞門鎖行竊，自應論以刑法第321 條第1 項第2 款之毀
    壞安全設備竊盜罪，但此處所謂門鎖，係指附加於門上之鎖
    而言，至於毀壞構成門之一部之鎖（如司畢靈鎖、電動鎖及
    喇叭鎖等），則應認為毀壞門扇之加重竊盜罪（最高法院74
    年度臺上字第243 號、83年度臺上字第3856號判決要旨參照
    ）。次按刑法第321 條第1 項第3 款之攜帶兇器竊盜罪係以
    行為人攜帶兇器竊盜為其加重條件，只要於竊盜時攜帶兇器
    ，即構成加重竊盜或強盜罪名，因立法所規範者為攜帶兇器
    竊盜即屬於加重條件，而不以取出兇器犯之為必要；復此所
    謂之兇器，其種類並無限制，凡客觀上足以對人之生命，身
    體安全構成威脅，具有危險性之兇器均屬之，且祇須行竊或
    強盜時攜帶此種具有危險性之兇器為已足，並不以攜帶之初
    有行兇之意圖為必要；又祇須於行竊時攜帶具有危險性之兇
    器為已足，該兇器不必原屬行竊者本人所有，亦不以自他處
    攜至行竊處所為必要，縱在行竊場所隨手拾取應用，其有使
    人受傷害之危險既無二致，自仍應屬前述「攜帶兇器」之範
    疇（最高法院94年度臺上字第3149號判決、79年臺上字第52
    53號判例意旨、最高法院90年度臺上字第1261號判決可資參
    照）。查被告於附表編號3 所載犯行行竊時所攜帶之鐵條1
    支及附表編號4 至6 所載犯行行竊時所攜帶之一字起子1 把
    ，均為金屬製品，質地堅硬，客觀上足以對人之生命、身體
    、安全造成危險，自屬兇器無疑。是核被告如附表編號1 所
    載犯行，係犯修正前刑法第321 條第2 項、第1 項第2 款之
    毀越門扇及安全設備竊盜未遂罪；附表編號2 、7 所載犯行
    ，分別係犯毒品危害防制條例第10條第1 項之施用第一級毒
    品罪（計2 罪）及同條第2 項之施用第二級毒品罪（計2 罪
    ）；附表編號3 、4 、6 所載犯行，均係犯刑法第321 條第
    1 項第2 款、第3 款之攜帶兇器、毀壞門扇竊盜罪；附表編
    號5 所載犯行，係犯刑法第321 條第1 項第3 款之攜帶兇器
    竊盜罪。起訴書原認被告於如附表編號1 、3 所示竊盜犯行
    分別僅成立修正前刑法第321 條第1 項第2 款之踰越安全設
    備竊盜及刑法第321 條第1 項第3 款之攜帶兇器竊盜一節，
    容有誤會，惟修正前、後刑法第321 條第1 項所列各款之情
    形，均僅為竊盜罪之加重條件，尚無變更起訴法條之必要，
    附此敘明。被告如附表編號1 所載犯行，已著手於搜尋財物
    之竊盜行為而未達竊取財物之既遂結果，為未遂犯，爰依刑
    法第25條第2 項規定減輕其刑。復被告如附表編號2 、7 所
    載犯行，其施用第一、二級毒品前、後非法持有第一、二級
    毒品之低度行為，皆為施用之高度行為所吸收，均不另論罪
    。又被告如附表編號3 所載犯行，其與真實姓名年籍不詳、
    綽號「阿祥」之成年男子間，有犯意聯絡及行為分擔，為共
    同正犯。被告所犯上開各罪，犯意各別、行為互殊，應分論
    併罰。再被告有如犯罪事實欄所載之犯罪科刑執行情形，有
    臺灣高等法院被告前案紀錄表在卷足憑，是被告前受有期徒
    刑執行完畢後，5 年內故意再犯本件法定刑為有期徒刑以上
    之罪，均應論以累犯並加重其刑，且與被告如附表編號1 所
    犯之罪同時有刑之加重及減輕事由，就此部分依法應先加後
    減之。爰審酌被告正值青壯，竟不思以正途謀生，一再以竊
    盜手段妄想不勞而獲，不僅侵害私人財產，且危及社會安全
    ，對社會國家危害甚大；且其前已因施用毒品案件經觀察、
    勒戒及刑之執行完畢，本應徹底戒除毒癮，詎其仍未能自新
    、戒斷毒癮，竟仍施用足以導致人體機能發生依賴性、成癮
    性及抗藥性等障礙之第一、二級毒品，戕害自身健康，漠視
    法令禁制，實不宜寬縱；惟念其犯後坦承犯行，態度尚稱良
    好，兼衡其犯罪手段、目的、所得利益、所生危害等一切情
    狀，分別量處如主文所示之刑。如附表編號7 所示扣案之第
    一級毒品海洛因1 包（驗前淨重1.04公克，因鑑驗使用費失
    0.02公克，驗餘淨重1.02公克，含與毒品無法析離之包裝袋
    1 個）、第二級毒品甲基安非他命1 包（驗前淨重0.389 公
    克，因鑑驗使用費失0.01公克，驗餘淨重0.379 公克，含與
    毒品無法析離之包裝袋1 個），分別係屬第一、二級毒品，
    有法務部調查局濫用藥物實驗室100 年6 月3 日調科壹字第
    10023012210 號鑑定書、正修科技大學超微量研究科技中心
    檢驗報告各1 份，附卷可稽，應依毒品危害防制條例第18條
    第1 項前段規定，均沒收銷燬之，其中包裝袋部分，依現行
    檢驗方式乃以刮除方式為之，包裝袋上仍會摻殘若干毒品無
    法分離，皆應一體視為毒品部分，依毒品危害防制條例第18
    條第1 項前段規定，宣告均沒收銷燬之。至鑑驗費失之毒品
    部分，既已滅失，爰均不另為沒收銷燬之宣告。附表編號4
    至6 所示客觀上對於生命、身體具有危險性，足供兇器使用
    之一字起子1 把，乃被告所有之同一把一字起子並供其犯附
    表編號4 至6 所載竊盜犯行所用之物，而附表編號7 所示扣
    案之玻璃球吸食器3 組皆屬被告所有而供其施用第二級毒品
    犯行所用之物、削尖吸管1 支則屬被告所有而供其施用第一
    、二級毒品犯行所用之物，均業據被告於警詢、檢察官訊問
    及本院審理中供述綦詳，爰依刑法第38條第1 項第2 款規定
    ，均宣告沒收。附表編號3 所示客觀上對於生命、身體具有
    危險性，足供兇器使用之鐵條1 支，固為被告所有而供其犯
    本次竊盜犯行所用之物，惟經被告於警詢及本院審理中陳明
    業已丟棄而未扣案，為免將來執行困難，爰不予宣告沒收。
    雖另扣得一字起子1 把、手套2 副，然非屬供被告犯本件竊
    盜犯行所用之物，亦據被告於本院審理中供陳無訛，復無其
    他積極證據得以證明確與本件竊盜犯行有關，爰亦均不予宣
    告沒收，併予敘明。末以，檢察官聲請本院對被告宣告強制
    工作，惟按竊盜犯贓物犯保安處分條例中之強制工作，旨在
    對嚴重職業性犯罪及欠缺正確工作觀念或無正常工作因而犯
    罪者，強制其從事勞動，學習一技之長及正確之謀生觀念，
    使其日後重返社會，能適應社會生活，然上揭措施亦含社會
    隔離、拘束身體自由之性質，其限制人民之權利，實與刑罰
    同，自應受比例原則之規範，使保安處分之宣告，與行為人
    所為行為之嚴重性、行為人所表現之危險性，及對行為人未
    來行為之期待性相當（最高法院91年度臺上字第4625號判決
    意旨參照），雖本件應執行之刑已達1 年以上，且被告於本
    案發生前之94、95及97年間曾因竊盜案件，經判決有罪確定
    ，並已執行完畢，而於本案構成累犯，然其就本案所為5 件
    竊盜犯行，距前些竊盜行為已超過3 年以上，以此觀之，實
    難認被告確有犯竊盜罪之習慣或因遊蕩或懶惰成習而犯竊盜
    罪，故無宣告強制工作之必要，併此指明。
五、應適用法條：
    刑事訴訟法第273 條之1 第1 項、第299 條第1 項前段、第
    310 條之2 、第454 條第1 項，毒品危害防制條例第10條第
    1 項、第2 項、第18條第1 項前段，修正前刑法第321 條第
    1 項第2 款、第2 項，刑法第2 條第1 項前段、第11條、第
    28條、第321 條第1 項第2 款、第3 款、第25條第2 項、第
    47條第1 項、第38條第1 項第2 款、第51條第5 款。
六、如不服本件判決，得自收受判決送達之日起10日內，向本院
    提出上訴書狀，上訴於第二審法院。
本案經檢察官王碩志到庭執行職務。
中    華    民    國    100   年     9    月    30    日
                        刑事庭    法  官  潘怡華
以上正本證明與原本無異。
如不服本判決，應於判決送達後10日內向本院提出上訴狀（應附
繕本），其未敘述上訴理由者，應於上訴期間屆滿後20日內補提
理由書狀於本院，上訴於臺灣高等法院。
                                  書記官  戴育萍
中    華    民    國    100   年     9    月    30    日
附錄本案論罪科刑法條：
毒品危害防制條例第10條
施用第一級毒品者，處6 月以上 5 年以下有期徒刑。
施用第二級毒品者，處3 年以下有期徒刑。
修正前中華民國刑法第321條（加重竊盜罪）
犯竊盜罪而有左列情形之一者，處6月以上、5年以下有期徒刑：
一  於夜間侵入住宅或有人居住之建築物、船艦或隱匿其內而犯
    之者。
二  毀越門扇、牆垣或其他安全設備而犯之者。
三  攜帶兇器而犯之者。
四  結夥三人以上而犯之者。
五  乘火災、水災或其他災害之際而犯之者。
六  在車站或埠頭而犯之者。
前項之未遂犯罰之。
中華民國刑法第321 條（加重竊盜罪）
犯竊盜罪而有下列情形之一者，處6 月以上、5 年以下有期徒刑
，得併科新臺幣10萬元以下罰金：
一、侵入住宅或有人居住之建築物、船艦或隱匿其內而犯之者。
二、毀越門扇、牆垣或其他安全設備而犯之者。
三、攜帶兇器而犯之者。
四、結夥三人以上而犯之者。
五、乘火災、水災或其他災害之際而犯之者。
六、在車站、埠頭、航空站或其他供水、陸、空公眾運輸之舟、
    車、航空機內而犯之者。
前項之未遂犯罰之。
附表：
┌─┬───┬────┬───┬──────┬─────┬─────────┐
│編│ 時間 │  地點  │被害人│  犯罪方式  │ 竊得物品 │     主    文     │
│號│      │        │      │            │          │                  │
├─┼───┼────┼───┼──────┼─────┼─────────┤
│1 │99年11│桃園縣中│無極聖│以不詳方式毀│    無    │孟廣福毀越門扇及安│
│  │月5 日│壢市民族│苑桃園│壞該處大門喇│          │全設備竊盜，未遂，│
│  │、3 時│路2 段90│講堂、│叭鎖（毀損及│          │累犯，處有期徒刑伍│
│  │35分許│號1 樓  │景文汽│侵入住居部分│          │月。              │
│  │      │        │車玻璃│均未據告訴、│          │                  │
│  │      │        │公司  │起訴），嗣因│          │                  │
│  │      │        │      │無法開啟該大│          │                  │
│  │      │        │      │門，乃改攀爬│          │                  │
│  │      │        │      │氣窗方式進入│          │                  │
│  │      │        │      │上址2 樓之無│          │                  │
│  │      │        │      │極聖苑桃園講│          │                  │
│  │      │        │      │堂入內，著手│          │                  │
│  │      │        │      │搜尋財物，然│          │                  │
│  │      │        │      │無值錢之財物│          │                  │
│  │      │        │      │，復承前竊盜│          │                  │
│  │      │        │      │犯意，接續先│          │                  │
│  │      │        │      │前往該址3 樓│          │                  │
│  │      │        │      │之無極聖苑桃│          │                  │
│  │      │        │      │園講堂，再前│          │                  │
│  │      │        │      │往該址1 樓之│          │                  │
│  │      │        │      │景文汽車玻璃│          │                  │
│  │      │        │      │公司辦公室內│          │                  │
│  │      │        │      │著手搜尋財物│          │                  │
│  │      │        │      │（侵入住居部│          │                  │
│  │      │        │      │分未據告訴、│          │                  │
│  │      │        │      │起訴），亦均│          │                  │
│  │      │        │      │因無值錢財物│          │                  │
│  │      │        │      │而未遂      │          │                  │
├─┼───┼────┼───┼──────┼─────┼─────────┤
│2 │99年12│新竹市北│  無  │以將第一級毒│    無    │孟廣福施用第一級毒│
│  │月8 日│區○○路│      │品海洛因摻香│          │品，累犯，處有期徒│
│  │15時許│某友人住│      │菸內點燃吸食│          │刑玖月；又施用第二│
│  │      │處      │      │、將第二級毒│          │級毒品，累犯，處有│
│  │      │        │      │品甲基安非他│          │期徒刑伍月。      │
│  │      │        │      │命置入玻璃球│          │                  │
│  │      │        │      │吸食器燒烤吸│          │                  │
│  │      │        │      │食煙霧之方式│          │                  │
│  │      │        │      │，施用第一級│          │                  │
│  │      │        │      │毒品海洛因、│          │                  │
│  │      │        │      │第二級毒品甲│          │                  │
│  │      │        │      │基安非他命各│          │                  │
│  │      │        │      │1 次        │          │                  │
├─┼───┼────┼───┼──────┼─────┼─────────┤
│3 │100 年│桃園縣楊│徐美琪│與真實姓名年│竊得桌上型│孟廣福共同攜帶兇器│
│  │2 月23│梅市中興│      │籍不詳、綽號│電腦1 組、│、毀壞門扇竊盜，累│
│  │日2 時│路111 號│      │「阿祥」之成│液晶電視3 │犯，處有期徒刑捌月│
│  │30分許│徐美琪管│      │年男子，共同│台、美髮用│。                │
│  │      │理之亨髮│      │以現場撿拾客│品1 批（含│                  │
│  │      │髮藝沙龍│      │觀上足以對人│洗髮精3 瓶│                  │
│  │      │店      │      │之生命、身體│、塑型乳2 │                  │
│  │      │        │      │安全構成威脅│瓶、慕斯及│                  │
│  │      │        │      │，而可供作兇│定型液各1 │                  │
│  │      │        │      │器使用之鐵條│瓶）、現金│                  │
│  │      │        │      │1 支，毀壞鐵│新臺幣（下│                  │
│  │      │        │      │捲門後開啟進│同）5 千5 │                  │
│  │      │        │      │入其內（侵入│百元      │                  │
│  │      │        │      │住宅部分未據│          │                  │
│  │      │        │      │告訴、起訴）│          │                  │
├─┼───┼────┼───┼──────┼─────┼─────────┤
│4 │100 年│桃園縣平│彭國樑│持客觀上足以│竊得桌上型│孟廣福攜帶兇器、毀│
│  │4 月22│鎮市新榮│      │對人之生命、│電腦主機1 │壞門扇竊盜，累犯，│
│  │日5 時│路259 號│      │身體安全構成│台、現金3 │處有期徒刑捌月，扣│
│  │許    │2 樓彭國│      │威脅，而可供│千元、港幣│案之一字起子壹把沒│
│  │      │樑經營夜│      │作兇器使用之│1 千5 百元│收。              │
│  │      │間無人居│      │一字起子1 把│、手機1 具│                  │
│  │      │住之景山│      │，毀壞屬於大│、萬寶龍鋼│                  │
│  │      │國際旅行│      │門之一部分之│珠筆及萬寶│                  │
│  │      │社      │      │門鎖後，開啟│龍鋼筆各1 │                  │
│  │      │        │      │大門進入其內│枝        │                  │
│  │      │        │      │（侵入住宅及│          │                  │
│  │      │        │      │毀損部分均未│          │                  │
│  │      │        │      │據告訴、起訴│          │                  │
│  │      │        │      │）          │          │                  │
├─┼───┼────┼───┼──────┼─────┼─────────┤
│5 │100 年│桃園縣中│陳碧雲│持客觀上足以│竊得桌上型│孟廣福攜帶兇器竊盜│
│  │4 月26│壢市中華│      │對人之生命、│電腦主機1 │，累犯，處有期徒刑│
│  │日5 時│路1 段30│      │身體安全構成│台、現金1 │捌月，扣案之一字起│
│  │許    │6 號1 樓│      │威脅，而可供│萬8千 元  │子壹把沒收。      │
│  │      │陳碧雲管│      │作兇器使用之│          │                  │
│  │      │理夜間無│      │一字起子1 把│          │                  │
│  │      │人居住之│      │，撬開該處鐵│          │                  │
│  │      │鯨魚租屋│      │捲門後入內（│          │                  │
│  │      │公司內壢│      │鐵捲門未毀損│          │                  │
│  │      │店      │      │、侵入住宅部│          │                  │
│  │      │        │      │分未據告訴、│          │                  │
│  │      │        │      │起訴）      │          │                  │
├─┼───┼────┼───┼──────┼─────┼─────────┤
│6 │100 年│桃園縣中│葉永成│持客觀上足以│竊得筆記型│孟廣福攜帶兇器、毀│
│  │4 月30│壢市環中│      │對人之生命、│電腦8 台、│壞門扇竊盜，累犯，│
│  │日5 時│東路848 │      │身體安全構成│電腦主機1 │處有期徒刑捌月，扣│
│  │許    │號1 樓葉│      │威脅，而可供│台、監視器│案之一字起子壹把沒│
│  │      │永成管理│      │作兇器使用之│主機1 台、│收。              │
│  │      │夜間無人│      │一字起子1 把│行動電話1 │                  │
│  │      │居住之住│      │，擊破毀壞玻│具、電腦包│                  │
│  │      │商不動產│      │璃門之方式進│、公事包及│                  │
│  │      │公司    │      │入其內（侵入│茶葉7 、8 │                  │
│  │      │        │      │住宅及毀損部│包        │                  │
│  │      │        │      │分均未據告訴│          │                  │
│  │      │        │      │、起訴）    │          │                  │
├─┼───┼────┼───┼──────┼─────┼─────────┤
│7 │100 年│桃園縣平│  無  │以將第一級毒│    無    │孟廣福施用第一級毒│
│  │5 月1 │鎮市自強│      │品海洛因摻香│          │品，累犯，處有期徒│
│  │日7 時│街43號孟│      │菸內點燃吸食│          │刑玖月，扣案之第一│
│  │許    │廣福之居│      │、將第二級毒│          │級毒品海洛因壹包含│
│  │      │所      │      │品甲基安非他│          │袋（驗餘淨重壹點零│
│  │      │        │      │命置入玻璃球│          │貳公克）沒收銷燬之│
│  │      │        │      │吸食器燒烤吸│          │，削尖吸管壹支沒收│
│  │      │        │      │食煙霧之方式│          │；又施用第二級毒品│
│  │      │        │      │，施用第一級│          │，累犯，處有期徒刑│
│  │      │        │      │毒品海洛因、│          │伍月，扣案之第二級│
│  │      │        │      │第二級毒品甲│          │毒品甲基安非他命壹│
│  │      │        │      │基安非他命各│          │包含袋（驗餘淨重零│
│  │      │        │      │1 次        │          │點柒玖公克）沒收│
│  │      │        │      │            │          │銷燬之，玻璃球吸食│
│  │      │        │      │            │          │器組、削尖吸管壹│
│  │      │        │      │            │          │支均沒收。        │
└─┴───┴────┴───┴──────┴─────┴─────────┘